pt-BR: Hortifrúti estágio de crescimento: Baby leaf; Planta viva; Folha madura; Microverdes; Semente; Outro
hu: Termény növekedési szakasza: Bébilevél; Élő növény; Kifejlett levél; Mikrozöld; Mag; Egyéb
hr-HR: Faza rasta proizvoda: Mladi list; Živa biljka; Zreli list; Mikrozelenje; Sjeme; Ostalo
nb: Grønnsaks vekstfase: Babyleaf; Levende plante; Modent blad; Mikrogrønt; Frø; Annet
lt-LT: Produkcijos augimo stadija: Jauni lapai; Gyvas augalas; Subrendę lapai; Mikrožalumynai; Sėkla; Kita
vi: Giai đoạn phát triển sản phẩm: Lá non; Cây sống; Lá trưởng thành; Rau mầm; Hạt giống; Khác
ro-RO: Stadiul de creștere a produselor: Frunze tinere; Plantă vie; Frunze mature; Microplante; Semințe; Altele
ja: 農産物の生育段階: ベビーリーフ; 生きた植物; 成長した葉; マイクログリーン; 種子; その他
tr: Ürün büyüme aşaması: Bebek yaprak; Canlı bitki; Olgun yaprak; Mikro yeşillik; Tohum; Diğer
ru: Стадия роста продукции: Молодые листья; Живое растение; Зрелые листья; Микрозелень; Семена; Другое
ko: 농산물 생육 단계: 어린 잎; 생식물; 성숙한 잎; 새싹 채소; 씨앗; 기타
it: Fase di crescita del prodotto: Foglioline; Pianta viva; Foglia matura; Micro-ortaggio; Seme; Altro
pl: Etap wzrostu produktu rolnego: Młode liście; Żywa roślina; Dojrzałe liście; Mikrolistki; Nasiono; Inne
sv: Tillväxtstadium för jordbruksprodukt: Baby leaf; Levande växt; Fullvuxet blad; Mikrogrönt; Frö; Övrigt
fi: Tuotteen kasvuaste: Nuoret lehdet; Elävä kasvi; Täysikasvuinen lehti; Verso; Siemen; Muu
zh-TW: 農產品生長階段: 嫩葉; 活株; 成熟葉片; 微型蔬菜; 種子; 其他
sk-SK: Fáza rastu plodiny: Mladé lístky (Baby leaf); Živá rastlina; Zrelé listy; Mikrobylinky; Semeno; Iné
zh-CN: 农产品生长阶段: 幼叶; 活体植物; 成熟叶; 微型蔬菜; 种子; 其他
cs: Fáze růstu plodiny: Mladé lístky; Živá rostlina; Zralé lístky; Mikrobylinky; Semeno; Ostatní
sl-SI: Stopnja rasti kmetijskega pridelka: Mladi listi; Živa rastlina; Zreli listi; Mikrozelenje; Seme; Drugo
de: Wachstumsstadium des Produkts: Baby-Leaf; Lebende Pflanze; Ausgewachsenes Blatt; Microgreen; Samen; Sonstige
bg-BG: Етап на растеж на продукцията: Млади листа (бейби); Живо растение; Зрели листа; Микрорастения; Семе; Друго
en: Produce growth stage: Baby leaf; Live plant; Mature leaf; Microgreen; Seed; Other
fr: Stade de croissance: Jeune pousse; Plante vivante; Feuille mature; Micropousse; Graine; Autre
es: Etapa de desarrollo del producto: Hoja tierna; Planta viva; Hoja madura; Microverde; Semilla; Otro
el: Στάδιο ανάπτυξης των καρπών: Μικρά φύλλα (baby); Ζωντανό φυτό; Ώριμα φύλλα; Μικρολαχανικά; Σπόρος; Άλλο
pt-PT: Fase de crescimento do produto: Folha bebé; Planta viva; Folha madura; Microvegetal; Semente; Outra
nl: Product groeistadium: Babyleaf; Levende plant; Volwassen blad; Microgroente; Zaad; Anders
th: ผลิตระยะการเจริญเติบโต: ใบอ่อน; ต้นไม้ที่มีชีวิต; ใบแก่; ไมโครกรีน; เมล็ดพันธุ์; อื่นๆ
da: Afgrødes vækstfase: Spæde blade; Levende plante; Modent blad; Mikrogrønt; Frø; Andet